【裁判字號】    95,訴,459
【裁判日期】    950630
【裁判案由】    違反毒品危害防制條例
【裁判全文】
臺灣新竹地方法院刑事判決               95年度訴字第459號
公  訴  人  臺灣新竹地方法院檢察署檢察官
被      告  甲○○
上列被告因違反毒品危害防制條例案件，經檢察官聲請以簡易判
決處刑（九十五年度毒偵字第七七六號），本院竹北簡易庭認不
得以簡易判決處刑，改依通常程序審理，並裁定進行簡式審判程
序，判決如下：
     主  文
甲○○施用第一級毒品，累犯，處有期徒刑柒月，扣案之海洛因
壹包（淨重零點陸陸公克，空包裝重零點壹玖公克），沒收銷燬
之；又施用第二級毒品，累犯，處有期徒刑肆月，扣案之安非他
命壹包（毛重貳點壹公克），沒收銷燬之。應執行有期徒刑玖月
，扣案之海洛因壹包（淨重零點陸陸公克，空包裝重零點壹玖公
克）、安非他命壹包（毛重貳點壹公克），均沒收銷燬之。
     事  實
一、甲○○曾於民國九十二年間因傷害及妨害自由案件，經臺灣
    高等法院及最高法院，以九十二年度上訴字第二四五五號及
    九十二年度台上字第六五○六號判決分別判處有期徒刑五月
    、八月，嗣定應執行有期徒刑一年確定，於九十二年十二月
    四日入監執行，於九十三年十一月二十一日縮刑期滿執行完
    畢。其於九十一年間且因施用毒品案件，經本院裁定觀察、
    勒戒後，認有繼續施用毒品傾向，再經裁定令入戒治處所施
    以強制戒治，嗣其強制戒治處分經評定為合格，無繼續戒治
    之必要，經裁定停止強制戒治付保護管束，於九十三年二月
    十九日保護管束期滿，由臺灣新竹地方法院檢察署檢察官於
    九十三年三月三日，以九十三年度戒毒偵字第七號不起訴處
    分確定，仍不知悔改，於強制戒治執行完畢後五年內，復基
    於施用第一級毒品海洛因之犯意，於九十四年四月十四日晚
    上十時許，在新竹縣某處，將香菸捲紙內之部分菸草撥出，
    填入海洛因粉末後，持其所有之打火機點燃香菸吸食之方式
    ，施用海洛因一次。又另行起意，基於施用第二級毒品安非
    他命之犯意，於九十五年四月十四日晚上某時，在新竹縣某
    處，將安非他命放入其友人所有之玻璃球內，持其所有之打
    火機點火燒烤，吸食安非他命遇熱時產生之煙氣之方式，施
    用安非他命一次。嗣警方於九十五年四月十七日下午四時十
    分許，在新竹縣新埔鎮○○路三五八巷口對其盤查後，當場
    查獲其所有之海洛因一包（淨重○點六六公克，空包裝重○
    點一九公克）及安非他命一包（毛重二點一公克），並於同
    日採集其尿液送驗後查獲上情。
二、案經新竹縣警察局新埔分局報請臺灣新竹地方法院檢察署檢
    察官偵查起訴。
     理  由
一、被告甲○○所犯施用第一級毒品罪及第二級毒品罪，均非為
    死刑、無期徒刑、最輕本刑為三年以上有期徒刑之罪或高等
    法院管轄第一審案件，其於準備程序進行中先就被訴事實為
    有罪之陳述，本院認為合於刑事訴訟法第二百七十三條之一
    第一項之規定，裁定進行簡式審判程序，先予敘明。
二、上述事實，業經被告甲○○於本院審理時坦白承認，而被告
    於九十五年四月十七日經警採尿送驗結果，呈嗎啡（即海洛
    因水解後之反應）及安非他命陽性反應，有尿液送驗受檢人
    真實姓名代號對照表及昭信科技顧問股份有限公司濫用藥物
    尿液檢體檢驗報告各一紙在卷可證。又扣案之白粉一包（淨
    重○點六六公克，空包裝重○點一九公克），經送請法務部
    調查局鑑定結果，認含海洛因成分，有該局鑑定通知書一紙
    附卷可佐，此均為檢驗機關本於專業知識及以精密儀器測試
    所得之結論，自可憑信。又施用第一級毒品海洛因，可於二
    至四日內由施用者尿液中檢測得知；施用第二級毒品安非他
    命，可於一至四日內由施用者尿液中檢測得知，亦有行政院
    衛生署管制藥品管理局九十二年三月十日管檢字第○九二○
    ○○一四九五號函在卷可供參考，足見被告之自白與事實相
    符，可以採信，其於上述時地施用海洛因及安非他命各一次
    之事實，均可認定。再被告於九十一年間因施用毒品案件，
    經本院裁定觀察、勒戒後，認有繼續施用毒品傾向，再經裁
    定令入戒治處所施以強制戒治，嗣其強制戒治處分經評定為
    合格，無繼續戒治之必要，經裁定停止強制戒治付保護管束
    ，於九十三年二月十九日保護管束期滿，由臺灣新竹地方法
    院檢察署檢察官於九十三年三月三日，以九十三年度戒毒偵
    字第七號不起訴處分確定等情，有臺灣新竹地方法院檢察署
    刑案資料查註紀錄表及臺灣高等法院被告前案紀錄表各一份
    在卷足憑，事證明確，被告於強制戒治執執行完畢後五年內
    ，復施用第一級毒品海洛因及第二級毒品安非他命之犯行，
    均可認定。
三、查海洛因、安非他命分別為毒品危害防制條例第二條第一項
    第一款、第二款所稱之第一級、第二級毒品，均不得持有及
    施用，被告甲○○竟持以施用，核其所為，係犯同條例第十
    條第一項之施用第一級毒品罪及同條第二項之施用第二級毒
    品罪。其施用前持有第一級毒品海洛因、第二級毒品安非他
    命之低度行為，應分別為施用之高度行為所吸收，均不另論
    罪。其於九十二年間因傷害及妨害自由案件，經臺灣高等法
    院及最高法院，以九十二年度上訴字第二四五五號及九十二
    年度台上字第六五○六號判決分別判處有期徒刑五月、八月
    ，嗣定應執行有期徒刑一年確定，於九十二年十二月四日入
    監執行，於九十三年十一月二十一日縮刑期滿執行完畢，有
    臺灣新竹地方法院檢察署刑案資料查註紀錄表及臺灣高等法
    院被告前案紀錄表各一份在卷可供參考，其受有期徒刑之執
    行完畢後，五年之內再犯有期徒刑以上刑之上開二罪，均為
    累犯，均應依法加重其刑。其所犯上開二罪，犯意各別，行
    為不同，應予分別論罪，合併處罰。爰審酌被告曾有竊盜、
    傷害、妨害自由、違反麻醉藥品管理條例等前科之素行、經
    執行觀察勒戒與強制戒治後，仍未戒除毒癮、施用毒品嚴重
    危害其身心健康、僅施用海洛因與安非他各一次及坦認犯行
    之犯罪後態度等一切情狀，分別量處如主文所示之刑，並定
    其應執行之刑。扣押在案之海洛因一包（淨重○點六六公克
    ，空包裝重○點一九公克）、安非他命一包（毛重二點一公
    克），均應依毒品危害防制條例第十八條第一項前段之規定
    沒收銷燬之。至被告所有，供施用海洛因及安非他命所用之
    打火機並未扣案，亦無證據證明現尚存在，為避免執行困難
    ，爰不併予宣告沒收。另被告持以施用安非他命所用之玻璃
    球係其友人所有，非被告所有之物，業經其供明在卷，亦不
    併予宣告沒收。
據上論斷，應依刑事訴訟法第四百五十二條、第二百七十三條之
一、第二百九十九條第一項前段，毒品危害防制條例第十條第一
項、第二項、第十八條第一項前段，刑法第十一條、第四十七條
、第五十一條第五款，判決如主文。
本案經檢察官傅伊君到庭執行職務。
中    華    民    國  九十五  年    六  月    三十    日
                  刑事第六庭    法  官  林昌義
以上正本證明與原本無異。
如不服本判決，應於判決送達後10日內向本院提出上訴狀 (應附
繕本 )，上訴於臺灣高等法院。
中    華    民    國  九十五  年    六  月    三十    日
                                書記官  江靜玲
附錄本案論罪科刑法條全文：
毒品危害防制條例第十條
施用第一級毒品者，處六月以上五年以下有期徒刑。
施用第二級毒品者，處三年以下有期徒刑。


司法院資訊處製作；財團法人民間司法改革基金會備份。
